it: Tipo di prestazione di alto livello da battaglia: Attacco; Equilibrio; Difesa; Resistenza; Velocità; Resistenza; Altro
el: Τύπος απόδοσης σβούρας μάχης: Επίθεση; Ισορροπία; Άμυνα; Διάρκεια; Ταχύτητα; Αντοχή; Άλλο
sl-SI: Vrsta zmogljivosti za Battle Top: Napad; Ravnotežje; Obramba; Trpežnost; Hitrost; Vzdržljivost; Drugo
lt-LT: Kovinio suktuko veikimo tipas: Puolimas; Balansas; Gynyba; Ištvermė; Greitis; Ištvermė; Kita
nl: Battle top prestatietype: Aanval; Balans; Verdediging; Uithoudingsvermogen; Snelheid; Stamina; Overig
fr: Type de performance de la toupie de combat: Attaque; Équilibre; Défense; Résistance; Vitesse; Endurance; Autre
fi: Taisteluhyrrän suorituskykytyyppi: Hyökkäys; Tasapaino; Puolustus; Kestävyys (Endurance); Nopeus; Kestävyys; Muu
ko: 배틀탑 실적 타입: 공격형; 밸런스형; 방어형; 지구력; 스피드; 스태미나; 기타
sv: Prestanda-typ för battle tops: Attack; Balans; Försvar; Uthållighet; Hastighet; Stamina; Övrigt
pt-BR: Tipo de desempenho do pião de batalha: Ataque; Equilíbrio; Defesa; Resistência; Velocidade; Stamina; Outro
da: Battle top-ydeevnetype: Angreb; Balance; Forsvar; Udholdenhed; Hastighed; Stamina; Andet
th: ประเภทประสิทธิภาพของแบทเทิลท็อป: โจมตี; สมดุล; ป้องกัน; ความอดทน; ความเร็ว; ความทนทาน; อื่นๆ
hr-HR: Vrsta performansi zvrka: Napad; Ravnoteža; Obrana; Izdržljivost; Brzina; Stamina; Ostalo
ja: バトルトップパフォーマンスタイプ: アタック; バランス; ディフェンス; エンデュランス; スピード; スタミナ; その他
tr: Dövüş topacı performans tipi: Saldırı; Denge; Savunma; Direnç; Hız; Dayanıklılık; Diğer
cs: Herní vlastnosti bojové káči: Útok; Rovnováha; Obrana; Výdrž; Rychlost; Výdrž; Jiné
es: Tipo de rendimiento del trompo de batalla: Ataque; Equilibrio; Defensa; Aguante; Velocidad; Resistencia; Otro
ru: Тип работы Battle Top: Атака; Баланс; Защита; Выносливость; Скорость; Выносливость (Stamina); Другое
zh-TW: 戰鬥陀螺性能類型: 攻擊型; 平衡型; 防禦型; 持久型; 速度型; 持久型; 其他
pl: Typ działania battle top: Atak; Balans; Obrona; Odporność; Prędkość; Wytrzymałość; Inne
zh-CN: 战斗陀螺性能类型: 攻击型; 平衡型; 防御型; 持久型; 速度型; 持久型; 其他
ro-RO: Tipul de performanță pentru masa de joc: Atac; Echilibru; Apărare; Anduranță; Viteză; Rezistență; Altele
hu: Pörgettyű teljesítménytípusa: Támadó; Egyensúly; Védekező; Kitartás; Sebesség; Állóképesség; Egyéb
pt-PT: Tipo de desempenho do pião de batalha: Ataque; Equilíbrio; Defesa; Resistência; Velocidade; Estamina; Outro
nb: Ytelsestype for kamp-snurretopp: Angrep; Balanse; Forsvar; Utholdenhet; Fart; Stamina; Annet
bg-BG: Тип на ефективност на въртящия се пумпал: Атака; Баланс; Защита; Издръжливост; Скорост; Стамина; Друго
vi: Loại hiệu suất của con quay chiến đấu: Tấn công; Cân bằng; Phòng thủ; Độ bền bỉ; Tốc độ; Sức bền; Khác
en: Battle top performance type: Attack; Balance; Defense; Endurance; Speed; Stamina; Other
sk-SK: Výkonnostný typ detských spinerov: Útok; Rovnováha; Obrana; Výdrž; Rýchlosť; Vytrvalosť; Iné
de: Leistungstyp des Battle-Tops: Angriff; Balance; Verteidigung; Ausdauer; Geschwindigkeit; Stamina; Sonstige